【裁判字號】    97,消債更,785
【裁判日期】    981113
【裁判案由】    更生事件
【裁判全文】
臺灣士林地方法院民事裁定           97年度消債更字第785號
聲  請  人
即  債務人  甲○○
代  理  人  謝宜伶律師
上列當事人聲請更生事件，本院裁定如下：
    主  文
債務人甲○○自中華民國九十八年十一月十三日下午五時起開始
更生程序。
命司法事務官進行本件更生程序。
    理  由
一、按債務人不能清償債務或有不能清償之虞，且無擔保或無優
    先權之債務總額未逾新臺幣（下同）1,200 萬元者，於法院
    裁定開始清算程序或宣告破產前，得向法院聲請更生，觀諸
    消費者債務清理條例第3 條、第42條第1 項規定自明。次按
    ，法院開始更生程序之裁定，應載明其年、月、日、時，並
    即時發生效力。法院開始更生或清算程序後，得命司法事務
    官進行更生或清算程序，必要時得選任律師、會計師或其他
    適當之自然人或法人一人為監督人或管理人，復為同條例第
    45 條 第1 項、第16條所明定。
二、聲請意旨略以：伊有不能清償債務之情事，前曾於民國97年
    間以書面向最大債權金融機構即向中國信託商業銀行（下稱
    中國信託）請求共同協商債務清償方案。而協商條件為利率
    0 ％、180 期、每月還款1 萬4,472 元。惟協商不成立，且
    伊之公司自97年11月減薪50％，伊並於98年5 月遭公司資遣
    ，已自原任職公司離職，現以擔任臨時工維生。又伊無擔保
    或無優先權之債務總額未逾1,200 萬元，復未經法院裁定開
    始清算程序或宣告破產，爰向本院聲請更生等語。
三、經查，債務人所主張之上開事實，業據提出前置協商不成立
    通知書影本 (見本院卷第26頁）、財政部臺北市國稅局95至
    97年度綜合所得稅各類所得資料清單（見本院卷第29至30頁
    、第166 頁）、財政部臺北市國稅局財產歸屬資料清單（見
    本院卷第28頁）等為證，核閱屬實。佐諸債務人自陳公司自
    97年11月減薪50％，提出債務人任職於台山貿易有限公司之
    薪資給付明細表及減薪公告（見本院卷第152 至153 頁）為
    證，堪認為真。且債務人於98年5 月遭資遣非自願性失業，
    有非自願失業資遣證明影本（見本院卷第163 頁）可證。是
    債務人現僅得以擔任臨時工之薪資維生，亦無其他資產可清
    償其債務，其主張有不能清償債務之情事，堪認為真實。又
    債務人主張無擔保或無優先權之債務總額未逾1,200 萬元，
    業據提出與其所述相符之財團法人金融聯合徵信中心當事人
    綜合信用報告─債務清理條例前置協商專用債權人權人清冊
    正本（見本院卷第15至20頁）、財團法人金融聯合徵信中心
    當事人綜合信用報告（見本院卷第73至85頁）為證。此外，
    復查無債務人有消費者債務清理條例第6 條第3 項、第8條
    或第46條各款所定駁回更生聲請之事由存在，則債務人聲請
    更生，應屬有據，揆諸首開說明，應予開始更生程序，並命
    司法事務官進行本件更生程序。
四、爰裁定如主文。
中    華    民    國    98    年    11    月    13    日
                  民事第二庭  法      官  方彬彬
上為正本係照原本作成。
本件不得抗告。
中    華    民    國    98    年    11    月    13    日
                              書  記  官  周嫣蘋


司法院資訊處製作；財團法人民間司法改革基金會備份。
